【裁判字號】    99,上訴,1476
【裁判日期】    990429
【裁判案由】    毒品危害防制條例
【裁判全文】
臺灣高等法院刑事判決                99年度上訴字第1476號
上  訴  人
即  被  告  甲○○
上列上訴人因違反毒品危害防制條例案件，不服臺灣板橋地方法
院99年度訴字第33號，中華民國99年3月31日第一審判決（起訴
案號：臺灣板橋地方法院檢察署98年度毒偵字第6991號），提起
上訴，本院判決如下：
    主  文
上訴駁回。
    理  由
一、按刑事訴訟法第361條第1項規定「不服地方法院之第一審判
    決而上訴者，應向管轄第二審之高等法院為之。」，而民國
    96年6月15日修正，同年7月4日修正公布之同條第2項並規定
    「上訴書狀應敘述具體理由。」，此屬法律上應具備之程式
    。又同法第362條、第367條前段分別規定「原審法院認為上
    訴不合法律上之程式或法律上不應准許或其上訴權已經喪失
    者，應以裁定駁回之。」、「第二審法院認為上訴有第362
    條前段之情形者，應以判決駁回之。」。而所謂不服第一審
    判決之「具體理由」，係指依據卷內訴訟資料，具體指摘第
    一審判決關於認定事實、適用法律及量刑等事項，有違法或
    不當之情形而言，此為提起第二審上訴之法定要件。倘上訴
    人之上訴書狀，雖有敘述上訴理由，惟並未具體指摘第一審
    判決關於認定事實、適用法律及量刑等事項究竟有何違法或
    不當情形，即難認已敘述具體理由，所為上訴，自屬不符法
    律上應具備之程式。
二、本件原審就被告甲○○所犯違反毒品危害防制條例之施用第
    一級毒品罪，判決「甲○○施用第一級毒品，處有期徒刑捌
    月；扣案之海洛因殘渣袋貳個均沒收銷燬，注射針筒陸支、
    分裝勺貳支、止血帶壹個均沒收。」（如附件原審判決書所
    載），上訴人即被告甲○○不服原判決，提起上訴，上訴理
    由僅泛稱：其目前正在執行之前案臺灣板橋地方法院98年度
    訴字第1876判決為施用第一級毒品，處有期徒刑6月，施用
    第二級毒品，處有期徒刑2月，並定應執行有期徒刑7月。今
    本案因施用第一級毒品再被判處被告有期徒刑8月，量刑顯
    然過重云云。然查，上訴人之上訴理由未具體指摘原判決關
    於認定事實、適用法律等事項，究竟有何違法或不當之情形
    。揆諸上開說明，本件上訴不合法律上之程式，且無從命補
    正，應予駁回，並不經言詞辯論為之。
據上論斷，應依刑事訴訟法第367條前段、第372條，判決如主文
。
中    華    民    國    99    年    4     月    29    日
                  刑事第一庭審判長法  官  葉騰瑞
                                  法  官  莊明彰
                                  法  官  王炳梁
以上正本證明與原本無異。
如不服本判決，應於收受送達後10日內向本院提出上訴書狀，其
未敘述上訴之理由者並得於提起上訴後10日內向本院補提理由書
（均須按他造當事人之人數附繕本）「切勿逕送上級法院」。
                                  書記官  陳佳伶
中    華    民    國    99    年    4     月    29    日
附錄本案論罪科刑法條全文：
毒品危害防制條例第10條第1項：
施用第一級毒品者，處6月以上5年以下有期徒刑。
附件：
臺灣板橋地方法院刑事判決                99年度訴字第33號
公  訴  人  臺灣板橋地方法院檢察署檢察官
被      告  甲○○  女  38歲（民國○○年○月○○日生）
                    身分證統一編號：Ｚ000000000號
                    住臺北縣土城市○○街7巷7號4樓
                   （另案於臺灣臺北監獄臺北分監執行中）
列被告因違反毒品危害防制條例案件，經檢察官提起公訴（98年
度毒偵字第6991號），因被告於本院準備程序中就被訴事實為有
罪之陳述，本院告知被告簡式審判程序之旨，並聽取當事人之意
見後，合議庭裁定改由受命法官獨任依簡式審判程序進行，判決
如下：
    主  文
甲○○施用第一級毒品，處有期徒刑捌月；扣案之海洛因殘渣袋
貳個均沒收銷燬，注射針筒陸支、分裝勺貳支、止血帶壹個均沒
收。
    事  實
一、甲○○前因施用毒品案件，經臺灣臺北地方法院以95年度毒
    聲字第567 號裁定送觀察、勒戒後，因認有繼續施用毒品之
    傾向，復經該院以96年度毒聲字第10號裁定令入戒治處所施
    以強制戒治，於民國96年12月28日因強制戒治期滿釋放出所
    ，並經臺灣臺北地方法院檢察署檢察官以97年度戒毒偵字第
    23號為不起訴處分確定。詎其仍不知戒除毒癮，明知海洛因
    係毒品危害防制條例第2 條第2 項第1 款所明定之第一級毒
    品，不得持有及施用，竟於上開強制戒治執行完畢釋放後5
    年內，仍基於施用第一級毒品海洛因之犯意，於98年9 月17
    日下午3 時許，在臺北縣土城市○○街7 巷7 號5 樓住處，
    以將海洛因摻水稀釋放入注射針筒後施打之方式，施用海洛
    因1 次。嗣於同日晚上11時35分許，為警持搜索票在上開住
    處查獲，並扣得海洛因殘渣袋2 個、注射針筒6支、分裝勺2
    支、止血帶1 個，經其同意採集尿液送驗，檢驗結果呈嗎啡
    陽性反應，始查悉上情。
三、案經臺北縣政府警察局新莊分局報告臺灣板橋地方法院檢察
    署檢察官偵查起訴。
    理  由
一、按本案被告甲○○所犯係死刑、無期徒刑、最輕本刑為3 年
    以上有期徒刑以外之罪，其於準備程序就前揭被訴事實為有
    罪之陳述，經受命法官告知簡式審判程序之旨，並聽取其與
    公訴人之意見後，本院認無不得或不宜改依簡式審判程序進
    行之處，爰依刑事訴訟法第273 條之1 第1 項、第284 條之
    1 ，裁定本件由受命法官獨任進行簡式審判程序，合先敘明
    。
二、上揭事實，業據被告於本院審理中坦承不諱，且其於98年9
    月18日所採驗之尿液，經送往臺灣檢驗科技股份有限公司以
    GC/MS方法（氣相層析/質譜儀法）檢驗，結果確呈第一級毒
    品海洛因代謝後嗎啡之陽性反應，此有卷附該公司98年10月
    1 日報告編號UL/2009/90608 號濫用藥物檢驗報告、臺北縣
    政府警察局新莊分局偵辦毒品案被移送者姓名及代碼對照表
    各1 紙在卷可稽（見98年度毒偵字第6991號卷第27、29頁）
    ，並有海洛因殘渣袋2 個、注射針筒6 支、分裝勺2 支、止
    血帶1 個扣案可資佐證，足認被告自白與事實相符，洵堪採
    為論罪科刑之依據。又被告前因施用毒品案件，經臺灣臺北
    地方法院以95年度毒聲字第567 號裁定送觀察、勒戒後，因
    認有繼續施用毒品之傾向，復經該院以96年度毒聲字第10
    號裁定令入戒治處所施以強制戒治，於96年12月28日因強制
    戒治期滿釋放出所，並經臺灣臺北地方法院檢察署檢察官以
    97年度戒毒偵字第23號為不起訴處分確定等情，有臺灣高等
    法院被告前案紀錄表1 份附卷可稽，足徵被告於強制戒治執
    行完畢釋放後，5 年內再為本件施用毒品犯行，自應依法論
    罪科刑。是以本件事證明確，被告犯行堪以認定。
三、查海洛因屬毒品危害防制條例第2 條第2 項第1 款所規定之
    第一級毒品，核被告所為，係犯毒品危害防制條例第10條第
    1 項施用第一級毒品罪。被告持有第一級毒品，復進而施用
    ，其持有毒品之低度行為，應為施用第一級毒品之高度行為
    所吸收，不另論罪。爰審酌被告犯罪之動機、目的、手段，
    暨其犯罪後坦認犯行之態度等一切情狀，量處如主文所示之
    刑，以示懲儆。
四、扣案之海洛因殘渣袋2 個，均係被告施用海洛因所餘，業據
    被告供承在卷，因其外包裝袋與毒品粉末難以完全析離，應
    依毒品危害防制條例第18條第1 項前段規定，沒收銷燬之；
    扣案之注射針筒6 支、分裝勺2 支、止血帶1 個，均為被告
    所有供其施用毒品所用之物，業據被告供承在卷，爰依刑法
    第38條第1 項第2 款規定併予宣告沒收。
據上論斷，應依刑事訴訟法第273 條之1 第1 項、第299 條第1
項前段，毒品危害防制條例第10條第1 項、第18條第1 項前段，
刑法第11條、第38條第1 項第2 款，判決如主文。
本案經檢察官張慶林到庭執行職務。
中    華    民    國    99    年    3     月    31    日
                  刑事第十二庭  法  官  錢衍蓁
上列正本證明與原本無異。
如不服本判決，應於判決送達後10日內敘明上訴理由，向本院提
出上訴狀 (應附繕本) ，上訴於臺灣高等法院。其未敘述上訴理
由者，應於上訴期間屆滿後20日內向本院補提理由書「切勿逕送
上級法院」。
                                書記官  劉靜慧
中    華    民    國    99    年    3     月    31    日
附錄本案論罪科刑法條全文：
毒品危害防制條例第10條
施用第一級毒品者，處6月以上5年以下有期徒刑。
施用第二級毒品者，處3年以下有期徒刑。

司法院資訊處製作；財團法人民間司法改革基金會備份。
